【裁判字號】    98,上訴,2486
【裁判日期】    991110
【裁判案由】    毒品危害防制條例
【裁判全文】
臺灣高等法院刑事判決                98年度上訴字第2486號
上  訴  人    臺灣桃園地方法檢察署檢察官
上  訴  人    甲○○
即  被  告
選任辯護人    黃重鋼律師
              林詠嵐律師
上  訴  人    丙○○
即  被  告
指定辯護人    姜義贊律師
上列上訴人因被告違反毒品危害防制條例案件，不服臺灣桃園地
方法院九十七年度訴字第六０八號，中華民國九十八年四月廿三
日第一審判決（起訴案號：臺灣桃園地方法院檢察署九十六年度
偵字第一五三０五號），提起上訴，本院判決如下：
    主  文
原判決撤銷。
甲○○共同販賣第二級毒品拾貳罪，均累犯，各處有期徒刑捌年
，扣案附表四編號二之甲基安非他命沒收銷燬之；扣案附表四編
號四～十一之物與丙○○連帶沒收；各次未扣案販賣毒品所得新台
幣仟伍佰元，與丙○○連帶沒收，如全部或一部不能沒收時，
以其與丙○○之財產連帶抵償之。又共同販賣第一級毒品，累犯
，處有期徒刑拾陸年，扣案附表四編號一之海洛因沒收銷燬之；
扣案附表三編號三五～十二之財物與丙○○連帶沒收。又販賣第二
級毒品捌罪，均累犯，各處有期徒刑捌年；各次未扣案販賣毒品
所得新台幣仟伍佰元沒收，如全部或一部不能沒收時，以其財
產抵償之。應執行有期徒刑拾年，扣案附表四編號一二之毒品
海洛因及甲基安非他命應沒收銷燬之；扣案附表四編號三～十二之
財物，與丙○○連帶沒收；未扣案十二次共同販賣第二級毒品所
得新台幣肆萬貳仟元，與丙○○連帶沒收，如全部或一部不能沒
收時，以其與丙○○之財產連帶抵償之。另未扣案八次販賣第二
級毒品所得新台幣貳萬捌仟元沒收之，如全部或一部不能沒收時
，以其財產抵償之。
丙○○共同販賣第二級毒品拾貳罪，各處有期徒刑肆年，扣案附
表四編號二之甲基安非他命沒收銷燬之；扣案附表四編號四～十一
之物與甲○○連帶沒收；各次未扣案販賣毒品所得新台幣仟伍
佰元，與甲○○連帶沒收，如全部或一部不能沒收時，以其與甲○○之財產連帶抵償之。又共同販賣第一級毒品，處有期徒刑拾
伍年，扣案附表四編號一之海洛因沒收銷燬之；扣案附表四編號
三五～十二之財物與甲○○連帶沒收。應執行有期期徒刑貳拾年，
扣案附表四編號一二之毒品海洛因及甲基安非他命沒收銷燬之；
扣案附表三編號三～十二之財物，與甲○○連帶沒收；未扣案十二
次共同販賣第二級毒品所得新台幣肆萬貳仟元，與甲○○連帶沒
收，如全部或一部不能沒收時，以其與甲○○之財產連帶抵償之
。
甲○○、丙○○其餘被訴部分均無罪。
    事  實
一、甲○○前於民國九十一年間，因違反槍砲彈藥刀械管制條例
    案件，經臺灣桃園地方法院以九十一年訴字第一六一七號判
    處有期徒刑一年四月確定，復因違反毒品危害防制條例案件
    ，分別經臺灣板橋地方法院及臺灣桃園地方法院以九十二年
    度板簡字第三八七號及九十二年度訴字第九二四號判決判處
    有期徒刑六月及九月確定，前揭三罪經定應執行有期徒刑二
    年五月，於於九十五年七月十四日假釋期滿未經撤銷視為執
    行完畢。
二、甲○○、丙○○二人係同居男女朋友，均明知海洛因、甲基
    安非他命分別為毒品危害防制條例第二條第二項第一款及第
    二款所列之第一級及第二級毒品，不得販賣及持有，二人竟
    基於共同販賣第一級毒品海洛因或第二級毒品甲基安非他命
    之犯意聯絡：
    (一)自民國九十六年五月一日起，至同年六月七日止，為期六
      週，乙○○持用其所有門號0000000000號行動電話與甲○○所有插用0000000000號門號之行動電話（手機IMEI序號
      為00000000000000號），為如附表一所示以通話或簡訊方
      式聯繫，洽購甲基安非他命之交易事宜，並以每週二次，
      每次以三千五百元（新台幣，下同）向甲○○購買約一公
      克之甲基安非他命計十二次。或由甲○○單獨或與丙○○
      同往台北縣新莊市○○路八九七號乙○○住處附近，交付
      甲基安非他命，並收取款項；或由乙○○至甲○○與丙○○位於桃園縣龜山鄉○○街十五號四樓住處拿取甲基安非
      他命及付款。其中二次因甲○○不在住處，乃直接要乙○○逕行前往其上開住處向丙○○拿取毒品，再由甲○○去
      電予在家之丙○○，推由丙○○將重約一公克之甲基安非
      他命一包交予即將前來之乙○○，價款三千五百元則由其
      另向乙○○收取。嗣乙○○前來時，丙○○即依矚將重約
      一公克之甲基安非他命一包交付乙○○，而由甲○○另向
      乙○○收取價款三千五百元，合計此十二次共獲販毒所得
      四萬二千元。
    (二)另於九十六年六月七日下午六時許，許榮華（綽號「大漢
      華」）因需毒孔急，至甲○○前開住處附近以公用電話撥
      打甲○○行動電話，詢問是否售有第一級毒品海洛因，經
      甲○○表示可直接上樓購買，許榮華乃於當日晚間六時廿
      三分許至甲○○、丙○○上址四樓住處門前，向前來應門
      之丙○○表示欲向甲○○購買毒品海洛因之意，並將價款
      八百元透過鐵門門縫交予丙○○，再由丙○○返回屋內，
      將該販毒所得八百元置於臥室內床頭櫃上後，由甲○○將
      事先分裝完畢、重約零點一公克之毒品海洛因一包交予丙○○，再由丙○○透過鐵門門縫交付在外等候之許榮華，
      而共同販賣該包第一級毒品海洛因予許榮華。
    (三)因台北縣政府警察局新莊分局員警於九十六年六月七日晚
      間六時許，持法院核發之搜索票前往甲○○、丙○○上址
      住處搜索當時，巧遇上揭許榮華前來購毒，遂先埋伏至該
      址四樓至五樓之樓梯間查看，俟渠等交易完畢許榮華離開
      後，始於當日晚間六時五十五分許在該址實施搜索而查獲
      ，並扣得渠等所有已分裝完成之第一級毒品海洛因四包、
      第二級毒品安非他命十五包；毒品殘渣袋三只、安非他命
      吸食器一組；即甲○○所有供販賣毒品所用之電子磅秤一
      台、分裝鏟三支、插用0000000000 門號SIM卡之諾基亞牌
      行動電話一支（手機IMEI序號為00000000000000號）、監
      視鏡頭一個；及供販賣預備分裝之大分裝袋三十六只、中
      分裝袋二百三十一只、小分裝袋九百六十八只；暨方販賣
      予許榮華第一級毒品海洛因之所得八百元。
三、丙○○於九十六年六月七日晚間遭查獲後，其施用毒品部分
    之犯行，旋於翌日即遭檢察官向法院聲請觀察、勒戒獲准，
    入觀察、勒戒單位執行（至同年八月六日出所），甲○○則
    經交保候傳。詎甲○○前開行動電話雖經查扣，惟門號0000
    000000之SIM卡未扣案，其竟另單獨基於販賣第二級毒品甲
    基安非他命營利之犯意，以同0000000000門號SIM卡插用於
    另支行動電話（手機IMEI序號為000000000000000號），為
    如附表二所示之通話或簡訊方式，續與乙○○聯繫，至同年
    七月七日止，為期三週，同以每週二次，每次一公克三千五
    百元至乙○○前開新莊市住處附近交易，計販賣甲基安非他
    命六次得款二萬一千元。嗣乙○○於七月廿二日搬遷至台北
    縣泰山鄉○○路○段九六九號，甲○○另改以00000000000
    門號之行動電話，分別於同年八月十一日及十二日，與乙○○為如附表三所示之通聯後，二次在乙○○前開泰山鄉住處
    附近，同以每公克三千五百元之價格，販賣甲基安非他命予
    乙○○，得款七千元。嗣乙○○於同年九月十一日經檢察官
    傳訊請其說明與甲○○前開行動電話頻繁通聯緣由時，方查
    悉上情。
四、案經臺北縣政府警察局新莊分局報告臺灣桃園地方法院檢察
    署檢察官偵查起訴。
    理  由
壹、有罪部分：
甲、程序部分：
  (一)按被告以外之人於偵查中向檢察官所為之陳述，除顯有不可
    信之情況者外，得為證據，刑事訴訟法第一百五十九條之一
    第二項定有明文。經查本案證人乙○○及吳韋翰於檢察官偵
    查中之證詞，雖屬被告以外之人於審判外之陳述，然刑事訴
    訟法規定檢察官代表國家偵查犯罪、實施公訴，依法其有訊
    問被告、證人及鑑定人之權，證人、鑑定人且須具結，而實
    務運作時，檢察官偵查中向被告以外之人所取得之陳述，原
    則上均能遵守法律規定，不致違法取供，其可信度極高。且
    乙○○先於偵查中結證：其與二被告並不熟識，僅有以所有
    持用0000000000電話與被告甲○○之行動電話聯繫，係向之
    購買安非他命。丙○○曾接過其電話，亦曾陪同甲○○前來
    送交幾次毒品，及接手其購毒款項等情。然於原審經多次傳
    喚均規避到庭，經本院多次拘提、裁罰後，就本案事實均翻
    稱忘記，或稱遭檢察恐嚇、或稱其於檢察官偵訊時昏昏沉沉
    ，不知道在講什麼？然經本院勘驗証人乙○○前開於偵查中
    之結証，檢察官庭訊語氣均屬平和，乙○○先胡亂陳述，並
    對一個多月間即與甲○○通聯達六十一次謊稱係請甲○○搬
    東西，或對有通話秒數記載之通聯稱找不到人未連繫等矛盾
    陳述，嗣經檢察官就其施用毒品除影響自身生活及販賣者毒
    害社會之事曉以大義後，乙○○即自為前述結証，既未經誘
    導，且其証述態度、語氣平和、內容詳實，是要無檢察官恐
    嚇或証人所稱昏沉之情（本院卷(三)九十九年六月廿九日勘驗
    筆錄）。又其於本院初次拘提到案時，曾表明因害怕不敢到
    庭（本院九十九年三月廿五日訊問筆錄），顯見証人嗣為翻
    稱否認、或佯稱忘記等之証述，確已受影響。參以乙○○與
    二被告既無其他私交，復無何仇隙，已無誣陷之理，且一個
    月多達六十餘通之通聯，更與常情有違，況被告甲○○曾供
    承前開通聯均係連繫毒品事宜，則以証人乙○○前於偵查中
    之結証，自較為可信，而有証據能力。另証人吳韋翰業於本
    案審判中到庭依人證之調查程序具結作證，並經被告及其辯
    護人就渠等陳述行使對質詰問權，觀諸偵訊筆錄之記載形式
    ，本院亦查無檢察官在上開偵訊時有任何以不正方法訊問，
    而有違反陳述者之自由意志等顯有不可信之情況，衡諸上開
    規定，證人吳韋翰於偵查中所為証述，亦具有證據能力。
  (二)再按共同被告對於其他共同被告之案件而言，為被告以外之
    第三人，本質上屬於證人，而被告以外之人於偵查中向檢察
    官所為之陳述，除顯有不可信之情況者外，得為證據；被告
    以外之人於檢察事務官、司法警察官或司法警察調查中所為
    之陳述，與審判中不符時，其先前之陳述具有較可信之特別
    情況，且為證明犯罪事實存否所必要者，得為證據，刑事訴
    訟法第一百五十九條之一第二項、之二分別定有明文。本案
    共同被告甲○○、丙○○於偵查中就對方所涉犯行之証述，
    雖亦屬被告以外之人於審判外陳述，惟渠等均經檢察官告知
    轉為証人及得拒絕証言之權利後，均為具結後証述，而檢察
    官係代表國家偵查犯罪、實施公訴，原則上均能遵守法律規
    定，不致違法取供，其可信性極高，亦無顯有不可信之情況
    ，是揆諸前開規定，本案共同被告二人對於對方所涉部分於
    檢察官前所為之陳述，應有證據能力。另本案共同被告甲○○、丙○○於警詢中對於對方所涉部分之陳述，其就有無共
    同販賣毒品之供述，核與審判中所為陳述有所不符，惟就渠
    等於警詢中所為陳述之筆錄觀之，其筆錄之記載，係採取一
    問一答方式，且於警詢中之供述較接近案發時點，記憶應較
    為清晰，並均係出於自由意思陳述，憑信性甚高，當時亦較
    無來自同案被告或其親屬壓力而出於虛偽不實之指證，且無
    事後串謀而故為迴護被告之機會，復無其他證據證明上開證
    人之警詢筆錄有受污染而不宜作為證據之瑕疵，是渠等陳述
    具有較可信之特別情況，並為證明被告犯罪事實存否所必要
    ，依前開規定、說明，渠等於警詢中之陳述具有證據能力。
    另法院就被告之案件對其他共同被告或與被告有共犯關係之
    人調查，均應依人證之調查程序傳喚該共同被告或共犯到場
    ，命其立於證人之地位而為陳述，並通知被告，使被告有與
    之對質及詰問其現在與先前陳述瑕疵之機會，以確保其對質
    詰問權，並藉以發現實體真實（最高法院九十四年度臺上字
    第一七七六號判決意旨參照）。是依上開大法官會議解釋及
    最高法院判決意旨，法院如於共同被告以證人身分到庭陳述
    ，訊問被告對共同被告之審判外陳述有何意見，並准許被告
    對於共同被告當庭及先前陳述進行詰問，即已賦予被告對於
    共同被告對質詰問機會，此時共同被告縱有於審判外陳述之
    瑕疵，亦應已治癒，而具有證據能力。本案共同被告甲○○
    、丙○○於本院審理中，均有命其到庭並提示同案被告之証
    言並告以要旨，而被告均答無意見（本院九十九年十月廿日
    筆錄第三頁），且辯護人於辯論終結前未再就證據能力部分
    表示意見，亦未聲請調查其他證據，是均已保障被告對於共
    同被告對質詰問機會，附此敘明。
  (三)本件認定事實所引用之本件卷內所有卷證資料（包含文書證
    據）之證據能力，檢察官及被告於本院審理時均不爭執，且
    並無證據證明係公務員違背法定程序所取得；又卷內之各項
    文書證據，亦無刑事訴訟法第一百五十九條之四第一款、第
    二款顯有不可信之情況，而不得作為證據之情形，或有刑事
    訴訟法第一百五十九條之四第三款其他可信特別情況下所製
    作之文書，而得作為證據，均認有證據能力。
乙、實體部份：
一、犯罪事實二、(一)被告二人共同販賣第二級毒品甲基安非他命
    予乙○○部分：
(一)、訊據被告甲○○、丙○○二人均否認有何販賣販賣毒品甲基
    安非他命予綽號「小兔」之乙○○之行為。被告甲○○辯稱
    其曾與綽號「小兔」之乙○○合資購買甲基安非他命共同施
    用，因其有認識之藥頭，乙○○乃要求代為引見，故其均係
    與乙○○相約後，再由被告與乙○○各自向藥頭購買所需毒
    品，並無販毒情事；而被告丙○○則辯稱：其因與甲○○為
    男女朋友，僅曾受甲○○之託拿過二次安非他命給乙○○，
    但其並不知道甲○○有無收錢，也無販賣情事各云云。
(二)、惟查，本案業經証人即毒品買受人乙○○於偵查中結證：其
    與二被告並不熟識，經男友蔡嘉旭介紹，約自今（九十六）
    年二月初始，都是以其持用之0000000000電話與甲○○聯繫
    ，每個月花二萬多元在毒品上，約每週二次，有時更密集一
    點，向被告甲○○均是買安非他命，每次均買一克三千五百
    元，交易地點原是其住居之新莊市○○路八九七號十四樓之
    三的樓下，嗣七月廿二日其搬到泰山鄉○○路○段九六九號
    四樓之後，即改到新住處樓下交易。其撥打甲○○電話時，
    丙○○曾接過電話，亦曾陪同甲○○前來送交幾次毒品，甲○○大多騎乘紅白色機車，有時則駕駛紅色汽車前來送交毒
    品，其錢即均交予機車後座或汽車駕駛座旁之丙○○或甲○○之友人，及接手其購毒款項（偵卷(一)第九六～九七頁；本
    院卷(三)九十九年六月廿九日勘驗筆錄第八～一一頁）等情。
    雖嗣証人乙○○於原審經多次傳喚均規避到庭，於本院亦經
    多次拘提、裁罰，惟就本案事實均翻稱忘記，或稱遭檢察官
    恐嚇、或稱其於檢察官偵訊時昏昏沉沉，不知道在講什麼。
    然經本院勘驗証人乙○○於偵查中之結証，檢察官庭訊語氣
    均屬平和，乙○○先胡亂陳述，然對一個多月間即與甲○○
    通聯達六十一次謊稱係請甲○○搬東西，或對有通話秒數記
    載之通聯稱找不到人未連繫等矛盾陳述，嗣經檢察官就其施
    用毒品除影響自身生活及販賣者毒害社會之事曉以大義後，
    乙○○即自為前述結証，既未經誘導，且其証述態度、語氣
    平和、內容詳實，要無檢察官恐嚇或証人所稱昏沉之情（本
    院卷(三)九十九年六月廿九日勘驗筆錄）。又其於本院初次拘
    提到案時，曾表明因害怕不敢到庭（本院九十九年三月廿五
    日訊問筆錄），顯見証人嗣為翻稱否認、或佯稱忘記等之証
    述，確已受影響，而無足採信。參以乙○○與二被告既無其
    他私交，復無何仇隙，業據渠三人供証一致在卷，則乙○○
    自無誣陷之理，且衡以渠等既無其他往來，則僅自五月一日
    至六月七日查獲之一個多月期間，雙方通訊往來高達如附表
    一所示之六十一次，被告丙○○供承乙○○均以電話與甲○○聯絡交易安非他命（原審卷(一)第六三頁訊問筆錄）；被告
    甲○○亦供承與乙○○通聯頻繁就是拿安非他命（原審卷(二)
    第一三六頁審判筆錄），核與乙○○於偵查中結証通聯即係
    為毒品交易，自可堪採信。
(三)、且查，被告丙○○自始於警訊除坦承查獲前方代甲○○交毒
    品、收款八百元，販售毒品予綽號「大漢華」外，並供陳：
    其男友甲○○有販賣一級毒品海洛因及二級毒品安非他命給
    不特定人，有時是其與甲○○一起將毒品送交購買者，有時
    是購買者親自前來渠等遭查獲住處向甲○○購買，再由其出
    面將毒品轉交給購毒者。平均每日販賣二～三次，毒品來源
    由甲○○負責，購毒者均是與甲○○0000000000號電話聯繫
    （偵卷(一)第三八～四０頁調查筆錄）。於原審亦先後供承：
    知道男友甲○○在販毒，有賣安非他命給綽號「小兔」，就
    是乙○○，乙○○都會打電話給甲○○，有時候來家裡拿，
    甲○○有時也會叫我幫忙把安非他命拿給乙○○，有幾次幫
    甲○○交安非他命給乙○○，因乙○○都與甲○○約在外面
    。有二次是在家接到甲○○來電說乙○○等一下會到家裡來
    拿東西，叫我先拿給林俞延，錢他再跟乙○○收，那二次甲○○回來會說乙○○跟他拿安非他命的錢3500元已收了（原
    審卷(一)第六二～六六頁訊問筆錄）；甲○○確實有賣安非他
    命給乙○○，其中兩次是透過其交毒品給乙○○，且該二次
    其均知毒品是甲○○賣給林廷的（原審卷(一)第一００頁訊問
    筆錄）；有幫甲○○拿毒品給乙○○，交給乙○○二次，知
    道交的是安非他命（原審卷(二)第七九頁審判筆錄）；在法院
    受命法官前所述是實在的，我曾經拿過毒品給乙○○沒錯，
    他們金額是多少、有沒有金錢的收受我不知道。我有交付毒
    品給乙○○，我知道交的是安非他命。二次交安非他命給乙○○的時間真的想不起來（原審卷(二)第一八三、一八七、一
    八九頁審判筆錄）等語。是丙○○前開多次供証被告甲○○
    有多次販賣安非他命予乙○○，並自白其曾送交毒品，亦曾
    中二次在家候乙○○取毒品係經甲○○指示由其在家候乙○○前來取毒品，再由甲○○另行收款等情一致在卷，並與証
    人乙○○前開結証大致相符，參以曾前往被告等住處購買之
    証人吳韋翰亦結証：其本身未與丙○○接洽買賣毒品事宜，
    但曾親見丙○○拿毒品出去給別人（偵卷(一)第一０六頁訊問
    筆錄）一節，自可堪認甲○○與丙○○確係共同為販賣毒品
    行為。
(四)、又被告甲○○於原審先對檢察官起訴販賣第二級毒品安非他
    命予乙○○部分全部認罪，但又稱僅在六月七日查獲前，在
    其住處販賣三～五次予乙○○，被查獲後即未曾再與乙○○
    連絡過（原審卷(二)第七八～八一頁審判筆錄）；其於九十六
    七月廿三至八月卅一日有另以其0000000000號行動電話與乙○○0000000000之門號連繫，另於同年五、六月間以000000
    0000號門號與乙○○六十餘通通聯頻繁就是拿安非他命，旋
    又翻稱未販賣毒品予乙○○，是互相調貨；或是二人合資購
    買，乙○○陪其同去藥頭處，由其先出錢購買，乙○○先拿
    一公克，事後再給一公克的錢三千五百元；或雖有拿安非他
    命三至五次，每次一公克三千五百元予乙○○，交付地點在
    其龜山住處，或乙○○新莊住處，有時是藥頭陪同前去，未
    曾要丙○○代交毒品予乙○○，丙○○亦未陪同其前去送交
    毒品（原審卷(二)第一三五～一四０頁審判筆錄）；至本院則
    供稱：每次乙○○需要毒品時，都會叫我幫他叫藥頭，我幫
    她聯絡藥頭到她住處樓下，我也到她家樓下，再叫她下來。
    她跟藥頭買她要的毒品，我買我需要的（本院卷(一)第八一頁
    反面準備筆錄）各等語，是被告等對究係販售毒品予乙○○
    、或互相調貨、或合資購買、或僅代為連絡各自買受？買賣
    連絡次數？交付毒品地點究只在其住處、只在乙○○住處、
    或二人之住處或藥頭處？前後供述不一，已難採信。且如甲○○業已陪同乙○○至藥頭處購買，則乙○○嗣當可自行向
    藥頭購買即可，又何須再經甲○○？且販售毒品，無不隱密
    行蹤以防查緝，又焉有任甲○○帶人前往或隨甲○○與人碰
    頭？乃被告甲○○前揭辯稱合資購買、陪同購買、調貨或代
    墊款等情節，既與其同居女友丙○○供証不符，顯均係飾卸
    之詞，要難採信。
(五)、末查，本案二被告均自承同居時無工作、復無何收入，甚至
    連生活費均須向家人索取（偵卷(一)第七二頁第一八行、第七
    五頁第第三～十行訊問筆錄）；且二人又均施用毒品（偵卷
    (一)第七０～七一、七三頁訊問筆錄）；本次遭查扣毒品，丙○○供稱：海洛因是二人共同出資，其出資二萬元購買而為
    共有，安非他命則由甲○○自行出資買入，亦為共有，販入
    時毒品均已分裝（偵卷(一)第七一頁訊問筆錄；原審卷(二)第一
    八五頁審判筆錄），甲○○則稱：海洛因及安非他命是二人
    合資十萬元一起購買，販入時未分裝，係販入後自行分裝施
    用（偵卷(一)第七四頁訊問筆錄；原審卷(二)第一七九頁審判筆
    錄）；如非販毒謀利，則二人何以維生？又何能共同出資十
    萬元巨款買受毒品施用？另如前所述，丙○○或有與甲○○
    外出送交安非他命予乙○○，或於住處依矚候乙○○前來取
    安非他命，而為買賣毒品之交付行為。參以，如前所述，甚
    連証人吳韋翰亦曾親見被告丙○○外出送交毒品；及被告甲○○向乙○○收取販毒價款返回後，尚均會告知丙○○毒款
    已收取，足証被告二人有共同販賣甲基安非他命予乙○○之
    犯意聯絡及行為分擔，此部分二人販賣毒品事証已臻明確，
    犯行均堪認定。至被告二人嗣於本院否認前開與乙○○交易
    之犯行，或甲○○辯稱係與乙○○合資購買甲基安非他命，
    或迴護被告丙○○稱其未曾代為交付毒品；暨丙○○辯稱其
    雖代交毒品予乙○○，但不知甲○○與乙○○間有無涉及金
    錢買賣各云云，顯係飾卸、迴護之詞，均無足採。
(六)、本案雖被告二人與乙○○間確有多次買賣第二級毒品安非他
    之犯行，然交易次數為何？與甲○○同居女友丙○○供承甲○○每日有賣一、二次毒品；而証人乙○○則証陳：其自九
    十六年二月初時即開始向甲○○購毒，各次確切時間雖無法
    確定，然或稱每月花費於毒品二萬多元、或每週二次，或更
    密集，及每次是購買一公克三千五百元等均非確切之次數。
    惟就二被告於本案被查獲之九十六年六月七日前，依卷附乙○○所使用之0000000000門號與甲○○所使用之0000000000
    門號通聯記錄所示（偵卷(二)第七六～七七頁），如附表一所
    示，自九十六年五月一日至六月七日止，即計有六十一通之
    雙方通聯（包含簡訊）紀錄，然對檢察官起訴九十六年二月
    初起至同年四月卅日止之通聯紀錄，則付之闕如；且細譯前
    開為期六週之通聯記錄，每週少則四通，多則高達三十一通
    ，雖因未聲請監聽，而無交易內容之通聯內容，乃依「罪証
    有疑，利於被告」之証據法則，並依前開經查証之乙○○於
    偵查中結証依最有利被告之認定，採以每週二次，每次以三
    千五百元向被告購買一公克安非他命之事証，六週計十二次
    ，共同販賣四萬二千元之安非他命予乙○○。
(七)、此外，復有被告二人經查獲時，在渠等住處查獲並經被告甲○○供承：為避警方查緝之監視鏡頭一個、供分裝毒品之電
    子磅秤一台、藥鏟三支及分裝袋小袋968只、中袋231只、大
    袋36只；及未分裝安非他命一大包（34.8公克)、已分裝安
    非他命十四包（0.11～0.25公克不等）；暨供連絡毒品交易
    之行動電話一具等物，扣案足資佐証，是被告二人先後十二
    次共同販賣第二級毒品甲基安非他命予乙○○之事証，至臻
    明確，犯行均堪認定。
二、犯罪事實二、(二)被告二人共同販賣第一級毒品海洛因予許榮
    華部分：
(一)、本案經訊被告甲○○、丙○○二人固均坦認於九十七年六月
    七日下午六時廿三分許，在其二人位於桃園縣龜山鄉○○街
    十五號四樓住處門口前，由被告甲○○將毒品海洛因一包交
    由被告丙○○轉交予在門前等候之綽號「大漢華」許榮華，
    且由丙○○自許榮華之手收得現金八百元。然均辯稱該八百
    元係許榮華償還因賭博積欠甲○○之款項，非購毒代價，係
    許榮華當場表示毒癮難當，央求甲○○幫忙，甲○○方隨手
    將一包海洛因殘渣袋無償轉許榮華暫解毒癮云云。
(二)、經查，被告丙○○業於警詢自白：許榮華當時是向甲○○購
    買以八百元購買一包海洛因，由其代替甲○○將毒品轉交給
    許榮華，而甲○○人在臥室內，因此其便直接將八百元置放
    於臥室床頭櫃上，警方於臥室床頭櫃上查扣之八百元即是當
    日販毒所得等語（偵卷(一)第三七～三九頁調查筆錄）。另於
    原審中亦先後証稱：知男友甲○○在販賣毒品，當天「大漢
    華」按門鈴找甲○○，甲○○叫我拿一包夾鏈袋裝的東西給
    他，知道給的是毒品；「大漢華」部分我承認有拿一包毒品
    給他，當天是甲○○叫我拿給他的（原審卷(一)第六０～六一
    頁、第一二一頁準備筆錄）；當時天色昏暗，其未看清楚來
    人，但當日僅有一人前來找甲○○拿毒品，該人按電鈴說要
    找甲○○，其代交毒品海洛因後沒多久警察就來了；當日是
    其交海洛因毒品予「大漢華」，即當庭許榮華；有交付毒給
    「大漢華」，知道交的是海洛因（原審卷二第七四頁、七九
    頁、第一八七頁審判筆錄）等語。核與証人許榮華於原審結
    証：其綽號為「大漢華」，當日其係在甲○○住處樓下打公
    用電話，電話中稱要八百元「東西」，因為其只吸食海洛因
    ，故講八百元的東西，甲○○即知是買海洛因，而向甲○○
    拿八百元海洛因，約０．一公克，是以透明夾鏈袋包裝（原
    審卷(一)第六六頁～七一頁審判筆錄）一情。並與証人即現場
    查獲員警余遠廷結証：當日渠等在樓梯口埋伏時，見有個男
    子按甲○○家裡的電鈴，丙○○開內門，該男子即從鐵門的
    鐵欄杆的縫隙把錢塞進去交給丙○○，丙○○即轉身進入屋
    內，沒多久之後就交了一包物品給該名男子，當時因樓梯間
    的電燈被渠等切掉，但依室內照出來的燈光，可以看到她是
    交一小包透明夾鏈袋的東西給該男子，該男子拿取後並立即
    下樓離去。嗣後查知該男子是許榮華，綽號「大漢華」。嗣
    入內搜索有在臥室的床頭櫃扣到八百元，丙○○當場供稱即
    為方才販毒所得等情（原審卷(二)第六～一五頁審判筆錄）等
    情，均相一致，乃甲○○確有經由丙○○交付許榮華約０．
    一公克海洛因，並收取價款八百元而共同販賣毒品海洛因一
    情，已堪採認。至被告甲○○辯稱查扣之八百元係許榮華償
    還其之賭債云云，雖經許榮華先迴護同稱係賭債，然於經與
    被告甲○○隔離後陳述之賭債情形完全不符後，幡然稱不再
    為偽証，並結証係因之前經甲○○要求如經法院傳証，須為
    其稱八百元係還其賭債，以幫其脫罪，惟未套好等語在卷（
    原審卷(一)第七三頁審判筆錄）。乃許榮華初始為被告甲○○
    証稱係賭債云云，既係事前串証迴護之詞，益足証被告甲○○所辯賭債一節，顯係飾卸之詞，是二人嗣辯稱未販賣毒品
    海洛云云，自均無足採。此外，復有警員於被告屋內臥室床
    頭櫃上查扣之販賣所得八百元及如附表二所示經送法務部調
    查局鑑定（合計淨重五點八二公克，空包裝袋總重一點二七
    公克，純度五十七點五八％，純質淨重三點三五公克）之第
    一級毒品海洛因四包，及為規避執法人員查緝設置監視鏡頭
    ，暨供販賣毒品用所用之行動電話、電子磅砰、藥鏟、分裝
    夾鏈袋等物扣案足資佐証，是被告二人此部分共同販賣第一
    級毒品海洛因之事証，至臻明確，犯行均堪認定。
三、犯罪事實三、被告甲○○單獨販賣甲基安非他命予乙○○部
    分：
(一)、承前開卷附被告甲○○持用之0000000000門號，與乙○○持
    用之0000000000門號，自被告甲○○前案遭查獲經交保後之
    六月十一日至七月七日止，雙方仍有如附表二所示為期三週
    ，高達二十九通之通聯（包含簡訊）紀錄（偵卷(二)第八八頁
    ）。及証人乙○○前開於同年九月十一日於偵查中仍結証每
    週二次，每次一公克三千五百元之購買毒品事實，甚且其於
    七月廿二日自新莊市搬遷至泰山鄉新址，及被告甲○○更換
    手機門號，仍証稱被告甲○○有將毒品送至其泰山鄉新居附
    近交付；及被告甲○○亦坦認0000000000號行動電話為其所
    持用（原審卷(二)第八一頁審判筆錄）；暨其前開門號行動電
    話於同年八月十一及十二日，如附表三所示，亦有四通通聯
    紀錄往來（偵卷(二)第六八、六九頁），依同上証據法則，足
    認乙○○於六月十一日至七月七日，為期三週，計六次向被
    告甲○○購買安非他命二萬一千元，及於八月十一及十二日
    各向被告甲○○購買安非他命一次，計七千元。被告甲○○
    辯稱其自前案於六月七日經警查獲後，即未曾再與乙○○有
    何聯絡，自不可能再為販賣安非他命云云，既與前開通聯事
    証及証人乙○○所証不符，自無足採。
(二)、另查，被告丙○○於六月七日，晚間遭查獲後，其施用毒品
    部分之犯行，旋於翌日即遭檢察官向法院聲請觀察、勒戒獲
    准，入觀察、勒戒單位執行，並至同年八月六日方釋放出所
    ，此有本院被告前案紀錄表及六月八日檢察官訊問偵查庭之
    點名單（偵卷(一)第六九頁）各一件在卷可按。則被告丙○○
    於八月六日前既均在所執行觀察、勒戒，自無可能再與被告
    甲○○為何販賣毒品犯行。至其八月六日出所後，依被告丙○○陳稱，其出所後即下南部，未再與被告甲○○聯絡（原
    審卷(一)第五五頁訊問筆錄）一節，核與其因已未住居原址，
    原審法院傳拘無著，經通緝拘到案，亦有通緝書一件在卷可
    按（原審卷(一)第三二頁）。是亦無其他事証足認其仍有與被
    告甲○○共涉販賣毒品犯行，是自六月七日本案遭查獲後，
    乙○○續向被告甲○○購買毒品之犯行，應認僅係被告甲○○一人單獨所為，而與被告丙○○無涉。
四、綜上各節，被告甲○○與丙○○二人基於共同意圖營利，於
    犯事實實欄二(一)及(二)而有共同販賣第二級毒品甲基安非他命
    計十二次予乙○○、另共同販賣第一級毒品海洛因一次予許
    榮華；暨被告甲○○另於犯罪事實欄三單獨販賣第二級毒品
    甲基安非他命予乙○○八次等之事實，事證均臻明確，二人
    犯行洵堪認定，自均應依法論科。
五、核被告甲○○、丙○○所為，二人於犯罪事實二、(一)及甲○○於犯罪事實三，均係犯毒品危害防制條例第四條第二項之
    販賣第二級毒品罪；另二人於犯罪事實二、(二)則係犯毒品危
    害防制條例第四條第一項之販賣第一級毒品罪。被告二人於
    犯罪事實二、(一)及(二)之販賣第一、二級毒品罪，互有犯意聯
    絡及行為分擔，均為共同正犯。而被告所犯前揭販賣第一、
    二級毒品犯行，其持有第一、二級毒品之低度行為，各為販
    賣之高度行為所吸收，均不另論罪。被告甲○○所犯廿次單
    獨或共同販賣第二第二級毒品罪及一次共同販賣第一級毒品
    罪，與被告丙○○所犯十二次共同販賣第二級毒品罪及一次
    共同販賣第一級毒品罪，分係犯意各別，行為不同，均應予
    分論併罰。被告甲○○前因違反槍砲彈藥刀械管制條例及違
    反毒品危害防制條例等三案件，經定應執行有期徒刑二年五
    月，於於九十五年七月十四日假釋期滿執行完畢，此有本院
    被告前案紀錄表在卷可按，其於受徒刑之執行完畢後，五年
    內故意再犯本件有期徒刑以上之各罪，均為累犯，除法定刑
    為死刑、無期徒刑部分，依法不得加重其刑外，並應依刑法
    第四十七條第一項之規定加重其餘法定刑。而被告丙○○於
    偵、審中均曾就共同販賣第一級毒品海洛因予許榮華及共同
    販賣第二級毒品甲基安非他命予乙○○之事實自白在卷，則
    應依毒品危害防制條例第十七條第二項之定規定，減輕其刑
    。
六、原審論罪科刑，固非無見，惟查：1.原判決犯罪事實二、(一)
    係記載被告販賣第二級毒品甲基安非他命予乙○○部分，犯
    罪事實二、(二)則是販賣第一級毒品海洛因予許榮華部分。惟
    於論罪科刑欄卻誤載被告就犯罪事實二之(一)部分所為，係犯
    毒品危害防制條例第第四條第一項之販賣第一級毒品罪，而
    惟於罪事實二之(二)部分所為，係犯毒品危害防制條例第四條
    第二項之販賣第二級毒品罪，容有違誤。2.原判決於理由欄
    就二被告或共同或單獨販賣第二級毒品甲基安非他命予乙○○之次數認定，既已載明偵查卷附僅五月至八月之通聯，及
    期間二人密集通聯次數，然猶依乙○○所述自九十六年二月
    初起，及每週僅交易一次之認定，採証容有未當。3.原審未
    注意及被告丙○○於九十六年六月七日經查獲時，即經聲請
    入所執行之觀察、勒戒，至同年八月六日方始出所，則該段
    期間其既在所執行，自無可能與被告甲○○共犯販賣毒品犯
    行，原判決未予排除丙○○於該期間內之犯行，並仍與甲○○同列共犯，則有未洽。4.原判決不及依新增毒品危害防制
    條例第十七條第二項之規定，為曾於偵、審中均自白犯行之
    被告丙○○為減刑之適用，容有未洽。5.原審未注意及本案
    扣案物品均係於九十六年六月七日查扣，則前開扣案物品，
    即與被告甲○○於同年月十一日至八月十二日間販賣第二級
    毒品之犯行無涉，原判決未予區隔，於主文對查獲另為販賣
    之犯行，亦併為沒收之諭知未洽。6.另就被告甲○○單獨販
    賣第二級毒品予乙○○部分，就各次販賣所得，未從屬於各
    次犯行為沒收諭知，而以各次總額一次諭知沒收（原判決第
    二頁第九～一一行），亦有未合。7.原判決於理由沒收欄論
    列沒收時，就附表編號所示之物與附表編號不符（原判決第
    廿行以下，如夾鏈袋、監視鏡頭、手機等）。8.本案扣案未
    經使用之大、中、小型夾鏈袋（原判決附表編號九～十一）
    ，係犯分裝毒品販賣預備之物，既尚非供犯罪使用之物，應
    依刑法第三十八條第一項第二款之規定沒收，原判決併依毒
    品危害防制條例第十九條第一項之規定諭知沒收不當。公訴
    人就被告二人共同販賣第二級毒品予乙○○，就原審判處被
    告甲○○單獨或共同販賣計廿八次及被告丙○○共同販賣二
    次以外經諭知無罪部分上訴，如前所述，除本案前開論列被
    告丙○○實係共同販賣十二次以外，其餘仍未舉確切事証，
    使法院得有罪心証，乃部分上訴無理由；另被告二人空言否
    認販賣犯行上訴，亦無理由，惟原審判決既有前揭可議，自
    屬無可維持，仍應由本院撤銷改判。
七、爰審酌爰審酌被告甲○○有強盜、竊盜、恐嚇、槍砲、毒品
    等前科紀錄；被告丙○○亦有詐欺、毒品等前科紀錄，二人
    之品性、素行非佳，且年輕力壯，不思戮力工作謀財，竟為
    謀私利，而為販賣毒品之動機、手段、方法，擴散毒品嚴重
    損及國民健康及社會治安，兼衡被告二人販賣毒品之次數、
    每次販賣之數量、所得金額、二人參與販賣毒品之分工程度
    ，被告甲○○犯後一再飾詞否認犯行，顯無悔意，被告丙○○犯後態度反覆等一切情狀，惟就二人販賣第一級毒品海洛
    因予許榮華部分，僅一人次，且販賣數量僅０．一公克，所
    得八百元，屬數量微少之零星販賣，此與動輒一次數百公克
    大量販賣第一級毒品之情形不同，綜合其犯罪情狀以觀，倘
    科以最低法定刑即無期徒刑，仍屬過重，而有情輕法重之憾
    ，是堪認被告二人共同販賣第一級毒品之犯罪情狀尚堪憫恕
    ，爰均依刑法第五十九條規定酌減其刑，而就二人所犯各罪
    各量處如主文所示之刑，並分別定其應執行之刑，以資懲儆
    。
八、本案扣案如附表四編號一所示之海洛因四包、及編號二所示
    之甲基安非他命十五包，均係違禁物，不論屬於犯人與否，
    均應依法諭知沒收銷燬。附表四編號三四所示分別供盛裝毒
    品海洛因及甲基安非他命之用之透明夾鍊袋四只及十五只，
    均係用於包裝、藏置該四包海洛因及十五包甲基安非他命，
    且具有防止海洛因及甲基安非他命裸露、逸出、潮濕及便於
    攜帶之功能；編號五六之電子磅秤及藥鏟係供計量及分裝販
    賣之毒品之用；編號七之監視鏡頭，則係用以探查監視以躲
    避執法人員追緝，併防販毒犯行曝光之用；編號八之行動電
    話一具則為被告甲○○所有，持以插用0000000000號門號SI
    M卡（SIM卡係被告甲○○父親申辦，非甲○○所有，不為沒
    收宣告），以與乙○○、許榮華聯繫販毒事宜之用，且以上
    物品均為被告甲○○所有，業據被告二人供承在卷。又編號
    十二現金八百元，亦為被告二人販賣毒品海洛因予許榮華之所
    得財物，是均應依毒品危害防制條例第十九條第一項之規定
    ，分別於二被告共同販賣第一、二級毒品之項下，宣告連帶
    沒收之。另編號九～十一之各型未經使用之夾鏈袋，則係供被
    告二人分裝毒品供販賣預備之用，亦均為被告甲○○所有，
    並據其供明在卷，則應依刑法第三十八條第一項第二款之規
    定，亦分別於二被告共同販賣第一、二級毒品之項下，宣告
    連帶沒收。又被告二人各次共同販賣第二級毒品或被告甲○○各次單獨販賣第二級毒品所得各三千五百元之販賣款項，
    因未扣案，則應於各次共同販賣項下為連帶沒收或各次單獨
    販賣項下為沒收之宣告，且如全部或一部不能沒收時，分別
    諭知連帶或單獨以其財產抵償之。至另警方於被告二人住處
    扣得之殘渣袋三包、吸食器一組，則係二被告施用毒品所用
    之物，與本案販賣犯行無關，乃不予宣告沒收，附此敘明。
貳、無罪部分：
一、公訴意旨另以：(一)被告甲○○與丙○○於上揭九十六年二月
    初某日起至同年八月十二日止販賣第二級毒品甲基安非他命
    予乙○○之部分，總販賣次數係達五十二次，且均係共犯，
    是就本院前揭認定二被告自九十六年五月一日起，至同年六
    月七日止，所犯十二次共同販賣第二級毒品罪、及被告甲○○另於查獲後又自同年六月十一日起，至八月十二日止，單
    獨八次販賣第二級毒品罪予乙○○以外之其餘部分，亦共同
    犯有毒品危害防制條例第四條第二項之販賣第二級毒品罪。
    (二)被告甲○○基於共同販賣第一級毒品海洛因及第二及毒品
    甲基安非他命予他人之犯意聯絡，自九十六年三月或四月間
    某日起至同年八月三日止，同以其持用0000000000號及0000
    000000號行動電話門號為對外聯繫之工具，而由持用000000
    0000號門號之吳韋翰去電向甲○○表示欲購買毒品海洛因或
    甲基安非他命，雙方談妥後，即相約在甲○○位於桃園縣龜
    山鄉○○街十五號四樓住處、或在台北縣新莊市民安國小旁
    見面交易，雙方交易次數約達十六次，因認被告甲○○此部
    分另涉犯毒品危害防制條例第四條第一項及同條第二項之販
    賣第一、二級毒品罪等語。
二、按犯罪事實應依證據認定之，無證據不得認定其犯罪事實；
    又不能證明被告犯罪者，應諭知無罪之判決，刑事訴訟法第
    一百五十四條第二項、第三百零一條第一項分別定有明文。
    再認定被告有罪之事實，應憑證據，如未能發現相當之證據
    ，或證據不足以證明，自不能以推測或擬制之方法，以為裁
    判之基礎；且認定事實所憑之證據，其為訴訟上之證明，須
    達於通常一般人均不致有懷疑，而得確信其為事實之程度者
    ，始得據為有罪之認定，倘其證明尚未達到此一程度而有合
    理之懷疑存在時，尚難為有罪之認定基礎；另苟積極證據不
    足以為不利於被告事實之認定，即應為有利於被告之認定，
    更不必有何有利之證據（三十年上字第八一六號、四十年台
    上字第八六號、七十六年台上字第四九八六號判例參照）。
    再刑事訴訟法第一百六十一條第一項規定：檢察官就被告犯
    罪事實，應負舉證責任，並指出證明之方法。因此，檢察官
    對於起訴之犯罪事實，應負提出證據及說服之實質舉證責任
    。倘其所提出之證據，不足為被告有罪之積極證明，或其指
    出證明之方法，無從說服法院以形成被告有罪之心證，基於
    無罪推定之原則，自應為被告無罪判決之諭知，最高法院著
    有九十二年度台上字第一二八號判例可資參照。
三、檢察官認被告二人就上揭(一)部份，被告甲○○另犯有三十二
    次共同販賣第二級毒品罪及被告丙○○則另犯有四十次之販
    賣第二級毒品罪，其主要論據僅依證人乙○○於檢察官偵查
    中證述每週二次交易，而估計九十六年二月至八月為期廿六
    週，起訴買賣五十二次固非無據。惟如前述，証人乙○○之
    前揭証述確定的有其僅施用安非他命單項毒品，每次購買一
    包一公克三千五百元，其購買毒品次數，則有月花費二萬多
    元、每週二次或更密集等不同陳述，惟其既與被告均稱以電
    話連繫交易，則自應佐以通聯為証。經查，本案卷附乙○○
    所持用0000000000號行動電話與甲○○所持用0000000000號
    及0000000000號行動電話門號之通聯紀錄，如附表一～三所
    示，僅於九十六年五月一日至六月七日及同年六月十一日至
    八月十二日，其餘均付之闕如。而附表一於被告經警查獲前
    即高達六十一次通聯，每週少則四次，多則三十一通，均高
    於每週二次，雖証人乙○○或稱有更較每週二次密集，是依
    最有利被告之每週二次計算，被告甲○○、丙○○共同販賣
    次數，應僅採認十二次。另如前所述，被告丙○○於九十六
    年六月七日至八月六日間，係在所執行觀察、勒戒，自無可
    能再為販賣犯行。至被告甲○○於經警查獲後，再與乙○○
    之聯繫，依附表二、三通聯紀錄所載，及同上採証，亦僅得
    認列其另單獨販售八次毒品，均如前開有罪部分論述。此外
    ，公訴人既未提出其他積極事証，自難單憑推估認被告販賣
    二級毒品犯行。是除本案上揭認定被告二人共同販賣第二級
    毒品予乙○○或被告甲○○單獨另行販賣第二級毒品予乙○○之犯行外，揆諸前開判例說明，應認無法證明二被告另涉
    有檢察官所指其餘犯行，乃事証不足，此部分自應為被告二
    人均無罪之判決。
四、檢察官認被告甲○○就上揭(二)犯販賣第一級毒品罪及犯販賣
    第二級毒品罪予吳韋翰約計十六次部分，其主要論據無非以
    吳韋翰於檢察官偵查中之證詞及雙向通聯紀錄為據。然訊據
    被告甲○○否認有何販賣毒品海洛因或甲基安非命予吳韋翰
    之行為。而吳韋翰雖於偵查中證稱：曾跟甲○○買過毒品，
    海洛因及安非他命都有，都是使用「0000000000號」行動電
    話門號與甲○○聯繫交易，而甲○○的門號我都存在該支行
    動電話之電話簿內，應該是自九十六年三、四月份開始，至
    同年八月廿六日）前，一次幾乎都是買兩種，但也有只購買
    單一種類，幾乎都是在假日的時候交易（偵卷(一)第一０四～
    一０六頁訊問筆錄）。惟據卷附吳韋翰之0000000000號與甲○○0000000000及0000000000二門號間之雙向通聯記錄顯示
    ，其中九十六年五月起至七月間，全無任何通聯記錄，八月
    間亦僅二日及三日互有通聯。另雖吳韋翰嗣於本院結証：其
    前於偵查中所稱假日，因其在當兵，故亦含有非週末或國定
    假日之軍方特別假或榮譽假，其雖可確定有向被告購買毒品
    ，但有時只買一種，有時買二種，至八月二日或三日亦無法
    確定究係購買何種毒品（本院卷(三)九十九年六月十七日審判
    筆錄第一一～一二頁）等語，然仍無法確認其購買毒品種類
    。是綜上所述，証人吳韋翰雖得確証其有向被告甲○○購買
    毒品，然既無法確認係購買一種或二種毒品，或係購買何種
    毒品，事涉被告究係涉犯毒品危害防制條例之罪名？自無從
    任意推估，而為被告甲○○不利之認定。此外查無其他證據
    足認被告甲○○究涉販賣第一級或第二級毒品之犯罪事實，
    公訴人此部分之起訴，既乏確切事証及罪名，自應認此部分
    事証不足，無法證明被告甲○○涉有檢察官所指犯罪事實，
    而應為被告甲○○無罪之判決。
、據上論斷，應依刑事訴訟法第三百六十九條第一項前段、第
    三百六十四條、第二百九十九條第一項前段、第三百零一條
    第一項，毒品危害防制條例第四條第一項、第四條第二項、
    第十七條第二項、第十八條第一項前段、第十九條第一項，
    刑法第十一條前段、第二十八條、第四十七條第一項、第五
    十九條、第五十一條第五款、第三十八條第一項第二款，判
    決如主文。
本案經檢察官李叔芬到庭執行職務。
中    華    民    國   九十九 年   十一   月   十    日
                  刑事第四庭審判長法  官  陳筱珮
                                  法  官  邱滋杉
                                  法  官  陳玉雲
以上正本證明與原本無異。
如不服本判決，應於收受送達後十日內向本院提出上訴書狀，其
未敘述上訴之理由者並得於提起上訴後十日內向本院補提理由書
（均須按他造當事人之人數附繕本）。「切勿逕送上級法院」。
                                  書記官  吳玉華
中    華    民    國    99    年    11    月    12    日
附錄：本案論罪科刑之法條
毒品危害防制條例第4條
製造、運輸、販賣第一級毒品者，處死刑或無期徒刑；處無期徒
刑者，得併科新臺幣 1 千萬元以下罰金。
製造、運輸、販賣第二級毒品者，處無期徒刑或 7 年以上有期徒
刑，得併科新臺幣 7 百萬元以下罰金。
製造、運輸、販賣第三級毒品者，處 5 年以上有期徒刑，得併科
新臺幣 5 百萬元以下罰金。
製造、運輸、販賣第四級毒品者，處 3 年以上 10 年以下有期徒
刑，得併科新臺幣 3 百萬元以下罰金。
製造、運輸、販賣專供製造或施用毒品之器具者，處 1 年以上 7
年以下有期徒刑，得併科新臺幣 1 百萬元以下罰金。
前五項之未遂犯罰之。
毒品危害防制條例第18條
查獲之第一、二級毒品及專供製造或施用第一、二級毒品之器具
，不問屬於犯人與否，均沒收銷燬之；查獲之第三、四級毒品及
製造或施用毒品之器具，無正當理由而擅自持有者，均沒入銷燬
之。但合於醫藥、研究或訓練之用者，得不予銷燬。
前項合於醫藥、研究或訓練用毒品或器具之管理辦法，由法務部
會同行政院衛生署定之。
毒品危害防制條例第19條
犯第 4 條至第 9 條、第 12 條、第 13 條或第 14 條第 1 項、
第2 項之罪者，其供犯罪所用或因犯罪所得之財物，均沒收之，
如全部或一部不能沒收時，追徵其價額或以其財產抵償之。
為保全前項價額之追徵或以財產抵償，得於必要範圍內扣押其財
產。
犯第 4 條之罪所使用之水、陸、空交通工具沒收之。

司法院資訊處製作；財團法人民間司法改革基金會備份。
